【裁判字號】    97,易,3297
【裁判日期】    971224
【裁判案由】    詐欺等
【裁判全文】
臺灣板橋地方法院刑事判決              97年度易字第3297號
公  訴  人  臺灣板橋地方法院檢察署檢察官
被      告  乙○○
                    （另案於臺灣臺中監獄執行中）
            丙○○
上列被告等因竊盜等案件，經檢察官提起公訴（97年度偵字第20
641 號、第21272 號、第26856 號），本院合議庭以裁定進行簡
式審判程序，判決如下：
    主  文
乙○○犯如附表一、附表二、附表三、附表四所示之罪，各處如
附表一、附表二、附表三、附表四所示之刑。有期徒刑部分應執
行有期徒刑壹年肆月；拘役部分應執行拘役壹佰貳拾日，如易科
罰金，以新臺幣壹仟元折算壹日。
丙○○犯如附表二、附表三所示之罪，各處如附表二、附表三所
示之刑。有期徒刑部分應執行有期徒刑拾月；拘役部分應執行拘
役壹佰壹拾日，如易科罰金，以新臺幣壹仟元折算壹日。
    事  實
一、乙○○前因竊盜等案件，經本院以95年度訴字第3500號判處
    有期徒刑5 月、有期徒刑4 月，應執行有期徒刑7 月確定，
    復因違反毒品危害防制條例案件，經臺灣臺北地方法院以96
    年度簡字第1508號判處有期徒刑6 月確定；上開各項宣告之
    有期徒刑嗣經法院裁定減刑並定其應執行有期徒刑6 月確定
    ，經入監執行，刑期起算日期為民國96年6 月21日，而於同
    年11月4 日縮刑期滿執行完畢。又丙○○前因竊盜案件，經
    本院以96年度簡字第5634號判處有期徒刑3 月，減為有期徒
    刑1 月又15日，如易科罰金以新臺幣（下同）1,000 元折算
    1 日確定，而於97年1 月17日易科罰金執行完畢。詎乙○○
    、丙○○2 人仍不知悔改，而有下列之犯行：
  (一)乙○○意圖為自己不法之所有，先後於如附表一所示之各行
    為時間，在如附表一所示之各行為地點，均以徒手扳開如附
    表一所示各被害人停放於路邊之機車坐墊之方式，竊取各該
    被害人所有置於機車座墊下方置物箱內之財物（所竊得之財
    物詳附表一所示），得手後即逃離現場。
  (二)乙○○、丙○○2 人另共同基於意圖為自己不法所有之犯意
    聯絡，先後於如附表二所示之各行為時間，共乘機車前往如
    附表二所示之各行為地點，由丙○○負責把風及接應，乙○○則下車，徒手扳開如附表二所示各被害人停放於路邊之機
    車坐墊，竊取各該被害人所有置於機車座墊下方置物箱內之
    財物（所竊得之財物詳附表二所示），得手後2 人即共乘機
    車逃離現場。
  (三)乙○○、丙○○2 人於竊得如附表二編號2 、編號3 所示癸○○、子○○2 人所有之中國信託商業銀行（下稱中國信託
    商銀）信用卡各1 張後，復另行起意，共同基於意圖為自己
    不法所有之犯意聯絡，先後於如附表三編號1 至編號4 所示
    之行為時間，共乘機車前往如附表三編號1 至編號4 所示行
    為地點之各便利商店，均推由丙○○下車進入該便利商店內
    ，購買香菸、門號通話儲值卡等商品，並持如附表三編號1
    至編號4 所示各被害人之中國信託商銀信用卡結帳（消費金
    額詳附表三編號1 至編號4 所示；又因中國信託商銀與前述
    各該便利商店間有合作關係，上開交易均無須於簽帳單上簽
    名），致該便利商店之店員均因而陷於錯誤，誤認確係信用
    卡持卡人本人持卡消費，而將丙○○當次選購之商品均交付
    予丙○○；乙○○、丙○○2 人以上開方式所詐得之財物，
    均由渠2 人自行朋分。乙○○、丙○○2 人另共同基於意圖
    為自己不法所有之犯意聯絡，於如附表三編號5 所示之行為
    時間，一同前往如附表三編號5 所示行為地點之便利商店，
    推由丙○○進入店內，以前述同一方式欲持如附表三編號5
    所示被害人之中國信託商銀信用卡消費購買香菸、門號通話
    儲值卡等商品（消費金額詳附表三編號5 所示；該筆交易亦
    無須於簽帳單上簽名），惟因扣款失敗而未能完成交易，乙○○、丙○○2 人始未能詐得前揭商品，渠等此部分之詐欺
    取財犯行亦因而未遂。
  (四)乙○○另明知某真實姓名、年籍不詳之成年友人所持有如附
    表四所示之記憶卡1 片，係屬來路不明之贓物（該記憶卡係
    如附表四所示之被害人所有，於如附表四所示失竊時間、地
    點，遭不詳之人所竊取），竟仍基於收受贓物之犯意，於自
    97年3 月21日起至同年7 月10日為警查獲止之期間內某日時
    ，在不詳地點，自該友人處收受上開記憶卡1 片而持有之。
    嗣於97年7 月10日下午4 時25分許，為警於臺北縣板橋市○○路○ 段31巷89弄2 號1 樓前查獲乙○○，並起獲如附表一
    、附表二編號1 、附表四所示各被害人遭竊之部分贓物，再
    經警於同年7 月16日晚間6 時50分許，在臺北縣板橋市○○
    路○ 段505 巷之巷口前查獲丙○○，並起獲如附表二編號2
    、編號4 所示各被害人遭竊之部分贓物，始循線偵得全盤上
    情。
二、案經如附表一、附表二編號1 、編號2 、編號4 、附表四所
    示之被害人庚○○、辛○○、戊○○、癸○○、丁○○、壬○○等人及中國信託商銀訴由臺北縣政府警察局移送臺灣板
    橋地方法院檢察署檢察官偵查起訴。
    理  由
一、上揭事實，業據被告乙○○、丙○○2 人於本院審理時均坦
    白承認，核與告訴人即如附表一、附表二編號1 、編號2 、
    編號4 、附表四所示之被害人庚○○、辛○○、戊○○、癸○○、丁○○、壬○○等人及中國信託商銀之代理人己○○
    、甲○○於警詢或檢察官訊問時指訴及證述之情節、被害人
    即如附表二編號3 所示之被害人子○○於警詢中所指訴之情
    節相符，並有告訴人庚○○、辛○○、戊○○、癸○○、丁○○、壬○○等人所出具之贓物認領保管單各1 紙、信用卡
    冒用明細2 紙、信用卡簽帳單4 紙（均免簽名）、便利商店
    監視器錄影翻拍照片計7 幀等在卷可稽，足認被告2 人上開
    自白，核與事實相符；本件事證明確，被告乙○○、丙○○
    2 人之犯行，均堪以認定。
二、核被告乙○○如事實欄第1 項(一)所載之行為，均係犯刑法第
    320 條第1 項之竊盜罪；被告乙○○、丙○○如事實欄第1
    項(二)所載之行為，均係犯刑法第320 條第1 項之竊盜罪；被
    告乙○○、丙○○如事實欄第1 項(三)所載之行為，其中如附
    表三編號1 至編號4 部分，均係犯刑法第339 條第1 項之詐
    欺取財罪，如附表三編號5 部分則係犯刑法第339 條第3 項
    、第1 項之詐欺取財未遂罪（起訴書漏未論及被告2 人此部
    分之行為屬未遂犯，業據檢察官當庭補正）；被告乙○○如
    事實欄第1 項(四)所載之行為，係犯刑法第349 條第1 項之收
    受贓物罪。被告乙○○、丙○○2 人就上開事實欄第1 項(二)
    、(三)所載之4 次竊盜、5 次詐欺取財（含未遂）等犯行，彼
    此間有犯意之聯絡及行為之分擔，渠等並已共同實行犯罪之
    行為，均為共同正犯。被告乙○○、丙○○2 人關於如附表
    三編號5 所示之犯行，渠2 人已著手於詐欺取財犯罪行為之
    實行，僅因扣款失敗無法完成交易而未能詐得財物，為未遂
    犯，依刑法第25條第2 項後段規定減輕其刑。被告乙○○前
    後6 次竊盜、5 次詐欺取財（含未遂）、1 次收受贓物等犯
    行，及被告丙○○前後4 次竊盜、5 次詐欺取財（含未遂）
    等犯行，均犯意各別，行為互異，各應予分論併罰；公訴意
    旨雖認被告2 人如事實欄第1 項(三)所載先後數次持告訴人癸○○、被害人子○○信用卡盜刷消費之詐欺取財犯行，係在
    時間、場所密接之情況下所為，持續侵害同一法益，應僅論
    以一詐欺取財罪之接續犯等情；惟查，被告2 人如事實欄第
    1 項(三)所載各次犯行，渠等持同一被害人之信用卡、於同一
    便利商店內盜刷消費之行為，固可認係單一之犯罪行為，然
    渠等分別於不同之便利商店內持卡盜刷消費之行為，顯非於
    時間、空間緊密接連之環境下所為之接續行為，且所侵害之
    法益亦屬各別（詐取不同便利商店內之商品），無從論以接
    續犯，自應予分論併罰；此部分公訴意旨，尚有誤會，併予
    敘明。又被告乙○○、丙○○2 人分別有如事實欄第1 項所
    載之犯罪科刑及執行紀錄，有臺灣高等法院被告前案紀錄表
    2 份在卷可參，渠2 人於受有期徒刑之執行完畢後，5 年內
    故意再犯本件有期徒刑以上之罪，均為累犯，應依刑法第47
    條第1 項規定加重其刑，並就渠2 人所犯前述詐欺取財未遂
    罪部分（即如附表三編號5 所示之行為）依法先加後減之。
    爰分別審酌被告乙○○、丙○○2 人之犯罪動機、目的、手
    段、各次犯行所獲利益、其行為對於各該告訴人、被害人所
    造成之損害程度，及被告2 人於本院審理時均坦承全部犯行
    ，態度尚稱良好等一切情狀，就被告2 人各次犯行分別量處
    如主文所示之刑，並就拘役部分諭知易科罰金之折算標準，
    另就所宣告之有期徒刑、拘役分別定其應執行之刑及諭知拘
    役易科罰金之折算標準。末查，公訴意旨雖以被告2 人均年
    輕力壯、不思勤儉自持，竟反覆為多次竊盜等犯行，顯已犯
    罪成習，因而聲請本院依刑法第90條第1 項規定諭知被告2
    人於刑之執行前令入勞動場所強制工作等情；惟查，被告乙○○、丙○○2 人本件固均分別有數次之犯罪行為，然此僅
    係渠等於本案為警查獲前，單獨或共同實施之多次犯罪，尚
    查無渠2 人有何犯罪之習慣，或因遊蕩、懶散成習而犯罪之
    情形，更不宜逕將渠等本件犯行與前案紀錄相結合，而遽認
    渠等有何犯罪之習慣；綜上所述，本院認被告乙○○、丙○○2 人，均尚查無宣告強制工作之法定事由，爰不另為強制
    工作之宣告，亦併予敘明。
據上論斷，應依刑事訴訟法第273 條之1 第1 項、第299 條第1
項前段，刑法第28條、第320 條第1 項、第339 條第1 項、第3
項、第349 條第1 項、第25條第2 項、第47條第1 項、第41條第
1 項前段、第51條第5 款、第6 款，刑法施行法第1 條之1 第1
項、第2 項前段，判決如主文。
本案經檢察官連思藩到庭執行職務
中    華    民    國    97    年    12    月    24    日
                刑事第十五庭  法  官  劉景宜
上列正本證明與原本無異。
如不服本判決，應於判決送達後10日內敘明上訴理由，向本院提
出上訴狀 (應附繕本) ，上訴於臺灣高等法院。其未敘述上訴理
由者，應於上訴期間屆滿後20日內向本院補提理由書「切勿逕送
上級法院」。
                              書記官  謝秀青
中    華    民    國    98    年    1     月    15    日
附表一
 ┌──┬─────┬────┬───┬────────┬────────┐
 │編號│行為時間  │行為地點│被害人│  竊得之財物    │所犯罪名及宣告刑│
 │    │（民國）  │        │      │                │                │
 ├──┼─────┼────┼───┼────────┼────────┤
 │ 1  │97年3 月25│臺北縣五│庚○○│皮包1 個（內有外│乙○○竊盜，累犯│
 │    │日上午7 時│股鄉五權│      │接式硬碟1 個、行│，處有期徒刑參月│
 │    │55分許    │一路某址│      │動電話1 具、機車│。              │
 │    │          │豆漿店前│      │行照1 張等物）  │                │
 ├──┼─────┼────┼───┼────────┼────────┤
 │ 2  │97年7 月10│臺北縣新│辛○○│皮包1 個（內有行│乙○○竊盜，累犯│
 │    │日上午8 時│莊市化成│      │動電話2 具、國民│，處有期徒刑參月│
 │    │10分許    │路354 號│      │身分證、健保卡、│。              │
 │    │          │前      │      │駕照、行照、金融│                │
 │    │          │        │      │卡各1 張、信用卡│                │
 │    │          │        │      │3 張、存摺3 本、│                │
 │    │          │        │      │學生證1 張、現金│                │
 │    │          │        │      │2,000 元等物）  │                │
 └──┴─────┴────┴───┴────────┴────────┘
附表二
 ┌──┬─────┬────┬───┬────────┬────────┐
 │編號│行為時間  │行為地點│被害人│  竊得之財物    │所犯罪名及宣告刑│
 │    │（民國）  │        │      │                │                │
 ├──┼─────┼────┼───┼────────┼────────┤
 │ 1  │97年6 月28│臺北縣新│戊○○│皮包1 個（內有行│乙○○、丙○○共│
 │    │日下午3 時│莊市新泰│      │動電話1 具、皮夾│同竊盜，均累犯，│
 │    │20分許    │路309 號│      │1 個、國民身分證│各處有期徒刑參月│
 │    │          │前      │      │、健保卡、駕照、│。              │
 │    │          │        │      │行照各1 張、提款│                │
 │    │          │        │      │卡3 張、現金200 │                │
 │    │          │        │      │元等物）        │                │
 ├──┼─────┼────┼───┼────────┼────────┤
 │ 2  │97年7 月3 │臺北縣五│癸○○│皮包1 個（內有行│乙○○、丙○○共│
 │    │日上午7 時│股鄉工業│      │照、駕照、健保卡│同竊盜，均累犯，│
 │    │45分許    │區某址早│      │各1 張、金融卡5 │各處有期徒刑參月│
 │    │          │餐店前  │      │張、中國信託商業│。              │
 │    │          │        │      │銀行信用卡1 張等│                │
 │    │          │        │      │物）            │                │
 │    │          │        │      │                │                │
 ├──┼─────┼────┼───┼────────┼────────┤
 │ 3  │97年7 月3 │臺北縣新│子○○│皮包1 個（內有現│乙○○、丙○○共│
 │    │日上午8 時│莊市新泰│      │金4,000 元、中國│同竊盜，均累犯，│
 │    │30分許    │路、建中│      │信託商業銀行、國│各處有期徒刑參月│
 │    │          │街路口處│      │泰世華商業銀行信│。              │
 │    │          │        │      │用卡各1 張、機車│                │
 │    │          │        │      │駕照、行照、健保│                │
 │    │          │        │      │卡、國民身分證、│                │
 │    │          │        │      │機車保險卡、加油│                │
 │    │          │        │      │卡、圖書證、提款│                │
 │    │          │        │      │卡各1 張等物）  │                │
 ├──┼─────┼────┼───┼────────┼────────┤
 │ 4  │97年7 月15│臺北縣泰│丁○○│皮包1 個（內有黃│乙○○、丙○○共│
 │    │日晚間6 時│山鄉明志│      │金手鍊3 條、項鍊│同竊盜，均累犯，│
 │    │19分許    │路1 段26│      │1 條、戒指2 只、│各處有期徒刑參月│
 │    │          │0 號前  │      │銀行存摺3 本、金│。              │
 │    │          │        │      │融卡3 張、信用卡│                │
 │    │          │        │      │1 張、行動電話2 │                │
 │    │          │        │      │具等物）        │                │
 └──┴─────┴────┴───┴────────┴────────┘
附表三
 ┌──┬──────┬────────┬───┬─────┬────────┐
 │編號│  行為時間  │  行為地點      │被害人│ 消費金額 │所犯罪名及宣告刑│
 │    │  （民國）  │                │      │（新臺幣）│                │
 ├──┼──────┼────────┼───┼─────┼────────┤
 │ 1  │97年7 月3 日│臺北縣新莊市自立│癸○○│合計1,000 │乙○○、丙○○共│
 │    │上午7 時55分│街172 號7-11便利│      │元        │同意圖為自己不法│
 │    │46秒、58分32│商店            │      │          │之所有，以詐術使│
 │    │秒          │                │      │          │人將本人之物交付│
 │    │            │                │      │          │，均累犯，各處拘│
 │    │            │                │      │          │役拾日，如易科罰│
 │    │            │                │      │          │金，均以新臺幣壹│
 │    │            │                │      │          │仟元折算壹日。  │
 ├──┼──────┼────────┼───┼─────┼────────┤
 │ 2  │97年7 月3 日│臺北縣新莊市中港│癸○○│合計1,350 │乙○○、丙○○共│
 │    │上午8 時2 分│路390 號7-11便利│      │元        │同意圖為自己不法│
 │    │40秒、3 分22│商店            │      │          │之所有，以詐術使│
 │    │秒          │                │      │          │人將本人之物交付│
 │    │            │                │      │          │，均累犯，各處拘│
 │    │            │                │      │          │役拾伍日，如易科│
 │    │            │                │      │          │罰金，均以新臺幣│
 │    │            │                │      │          │壹仟元折算壹日。│
 ├──┼──────┼────────┼───┼─────┼────────┤
 │ 3  │97年7 月3 日│臺北縣新莊市中港│癸○○│合計1,800 │乙○○、丙○○共│
 │    │上午8 時9 分│路527 號7-11便利│      │元        │同意圖為自己不法│
 │    │、10分23秒  │商店            │      │          │之所有，以詐術使│
 │    │            │                │      │          │人將本人之物交付│
 │    │            │                │      │          │，均累犯，各處拘│
 │    │            │                │      │          │役貳拾日，如易科│
 │    │            │                │      │          │罰金，均以新臺幣│
 │    │            │                │      │          │壹仟元折算壹日。│
 ├──┼──────┼────────┼───┼─────┼────────┤
 │ 4  │97年7 月3 日│臺北縣新莊市建中│子○○│合計5,600 │乙○○、丙○○共│
 │    │上午8 時33分│街88號7-11便利商│      │元        │同意圖為自己不法│
 │    │22秒、35分56│店              │      │          │之所有，以詐術使│
 │    │秒（起訴書誤│                │      │          │人將本人之物交付│
 │    │載另有同日8 │                │      │          │，均累犯，各處拘│
 │    │時31分14秒之│                │      │          │役伍拾日，如易科│
 │    │持卡消費行為│                │      │          │罰金，均以新臺幣│
 │    │，業據檢察官│                │      │          │壹仟元折算壹日。│
 │    │當庭更正）  │                │      │          │                │
 ├──┼──────┼────────┼───┼─────┼────────┤
 │ 5  │97年7 月3 日│臺北縣新莊市新泰│子○○│3,800元   │乙○○、丙○○共│
 │    │上午8 時44分│路21號7-11便利商│      │（扣款失敗│同意圖為自己不法│
 │    │2 秒        │店              │      │致交易未完│之所有，以詐術使│
 │    │            │                │      │成）      │人將本人之物交付│
 │    │            │                │      │          │，未遂，均累犯，│
 │    │            │                │      │          │各處拘役貳拾日，│
 │    │            │                │      │          │如易科罰金，均以│
 │    │            │                │      │          │新臺幣壹仟元折算│
 │    │            │                │      │          │壹日。          │
 └──┴──────┴────────┴───┴─────┴────────┘
附表四
 ┌──┬─────┬────┬─────┬───────┬────────┐
 │編號│物品名稱  │被害人  │失竊時間  │  失竊地點    │所犯罪名及宣告刑│
 │    │          │        │（民國）  │              │                │
 ├──┼─────┼────┼─────┼───────┼────────┤
 │ 1  │記憶卡1 片│壬○○  │97年3 月21│臺北縣板橋市民│乙○○收受贓物，│
 │    │（TOSHIBA │        │日下午5 時│權路212 號前（│累犯，處拘役貳拾│
 │    │  廠牌）  │        │10分許    │置於機車置物箱│日，如易科罰金，│
 │    │          │        │          │內）          │以新臺幣壹仟元折│
 │    │          │        │          │              │算壹日。        │
 └──┴─────┴────┴─────┴───────┴────────┘
附錄本案論罪科刑法條全文：
中華民國刑法第320條
（普通竊盜罪、竊佔罪）
意圖為自己或第三人不法之所有，而竊取他人之動產者，為竊盜
罪，處5年以下有期徒刑、拘役或5百元以下罰金。
意圖為自己或第三人不法之利益，而竊佔他人之不動產者，依前
項之規定處斷。
前二項之未遂犯罰之。
中華民國刑法第339條
（普通詐欺罪）
意圖為自己或第三人不法之所有，以詐術使人將本人或第三人之
物交付者，處5年以下有期徒刑、拘役或科或併科1千元以下罰金
。
以前項方法得財產上不法之利益或使第三人得之者，亦同。
前二項之未遂犯罰之。
中華民國刑法第349條
（普通贓物罪）
收受贓物者，處 3 年以下有期徒刑、拘役或 5 百元以下罰金。
搬運、寄藏、故買贓物或為牙保者，處5年以下有期徒刑、拘役
或科或併科1千元以下罰金。
因贓物變得之財物，以贓物論。


司法院資訊處製作；財團法人民間司法改革基金會備份。
